# 请教陈版主 - 境外分红所得税的会计处理

提问人：summerxxy 时间：2022-12-28 16:29:48
@陈版主
请教陈版主，在版面看到过这样的问题：
本企业当期收到在境外全资子公司的股息，本企业高新技术企业税率15%，境外子公司所在国所得税税率25%。假设不考虑汇率及手续费等，子公司当年税前利润 600 ，在当地缴纳所得税150 ，税后利润 450 ，向母公司分配税后利润金额是 200 万，两国签订避免双重征税协定，代扣7%所得税，实际收到金额 186 万。
对于该笔业务的会计问题咨询：是按照 200 万做投资收益， 14 万计提所得税，还是按照实际收到的 186 万做投资收益，不计提所得税？
对于该笔业务的税务问题咨询：直接抵免 200 _7%=14_ ，间接抵免 _150_ （200/450）=66.66, 合计80.66。境内母公司亏损，怎么计算抵免限额？本公司以境内研究开发申请认定高新技术企业，抵免限额按照25%计算？
当时的回复为会计处理：按照 200 万做投资收益， 14 万计提所得税。
根据 财税[2009]125号关于企业境外所得税收抵免有关问题的通知中提及的：企业在境外一国（地区）当年缴纳和间接负担的符合规定的所得税税额低于所计算的该国（地区）抵免限额的，应以该项税额作为境外所得税抵免额从企业应纳税总额中据实抵免，
是否可以理解为子公司在境外缴纳的预提税是留抵税额的概念
会计处理：按照 200 万做投资收益，借 其他流动资产 14 万 贷 投资收益 14 万
望陈版主指导！

回答人：chenyiwei
会计处理是确认 200 万元投资收益和 14 万元所得税费用。税务问题建议咨询税务专业人士意见，并与相关的主管税务机关沟通确认。